# 现金流量表编制-筹资活动

提问人：木叶白牙 时间：2015-03-25 17:59:02
老师您好： 准则指南附录-会计科目和主要账务处理中提到“短期借款科目核算企业向银行或其他金融机构等借入的期限在 1 年以下（含一年）的各种借款”，那也就是说除金融机构借款是不可以计入短期借款科目的，对于关联方借款，即使收取利息、借款本金较大、规定了归还期限也是不可以放在短期（长期）借款里的？是否可以这样理解？放在其他应收款中核算是否可以？报表列报的时候仍然放在其他应收款？

回答人：chenyiwei
目前在列报项目选择时并没有这样死板。对于性质确实属于筹资投资类的内部资金拆借事项，仍建议通过短期或长期借款核算，借出方可借鉴委托贷款的列报方式，列报为其他流动／非流动资产。